【裁判字號】    97,訴,859
【裁判日期】    970925
【裁判案由】    毒品危害防制條例
【裁判全文】
臺灣臺北地方法院刑事判決               97年度訴字第859號
公  訴  人  臺灣臺北地方法院檢察署檢察官
被      告  甲○○
                    （另案於臺灣臺北監獄臺北分監執行中）
指定辯護人  謝崇浯義務辯護律師
上列被告因毒品危害防制條例案件，經檢察官提起公訴（96年度
偵字第23205 號），本院判決如下：
    主  文
甲○○販賣第二級毒品，累犯，處有期徒刑柒年貳月。未扣案犯
罪所得財物新臺幣壹萬仟伍佰元，沒收，如全部或一部不能沒
收時，以其財產抵償之；又意圖為自己不法之所有，以詐術使人
將本人之物交付，累犯，處有期徒刑肆月。應執行有期徒刑柒年
肆月，未扣案犯罪所得財物新臺幣壹萬仟伍佰元，沒收，如全
部或一部不能沒收時，以其財產抵償之。
    事  實
一、甲○○前曾於民國94年間因違反洗錢防制法案件，經臺灣板
    橋地方法院於95年1 月9 日以94年度簡字第2610號判決判處
    有期徒刑4 月確定，並於95年5 月18日易科罰金執行完畢。
    猶不知悔改，而為下列行為：
  (一)甲○○明知安非他命業經毒品危害防制條例列為第二級毒品
    ，不得非法持有、販賣，其竟於不詳時日，在臺灣地區內某
    不詳處所，向姓名、年籍不詳之成年人士購得安非他命毒品
    後，起意以高於原購入之價格，販售第二級毒品安非他命予
    不特定人圖利之犯意，於96年8 月28日，在戲谷網際網路上
    ，以暱稱：「安很多」之名義登入後，與同在該線上之乙○
    ○談論買賣安非他命毒品事宜，迨2 人另以電話聯繫達成以
    新臺幣（下同）13,500元代價買賣安非他命毒品之合意並約
    定交貨地點後，甲○○旋即於96年8 月28日19時許持第二級
    毒品安非他命1 包（重8.5 公克）至指定交貨地點即臺北市
    萬華區龍山寺捷運站前，將該安非他命毒品1 包交付予乙○
    ○，並向乙○○收取13,500元之代價。
  (二)甲○○與乙○○為前揭買賣毒品交易後，知悉乙○○染有毒
    癮，仍需第二毒品安非他命，以供施用，竟另基於意圖為自
    己不法所有之犯意，明知自己並無再販售第二級毒品安非他
    命予乙○○之真意，竟於96年9 月5 日向乙○○佯稱：可販
    售第二級毒品安非他命等語，致乙○○陷於錯誤，與甲○○
    再約定同年月日，於上述龍山寺捷運站前進行交易，迨2 人
    見面後，甲○○卻將不含第二級毒品安非他命成分之冰糖1
    包交付予乙○○，而乙○○誤信已購得第二級毒品安非他命
    ，乃給付價金12,500元予甲○○收執。嗣乙○○返回住處後
    ，始發覺有異、受騙。
二、嗣警員於96年9 月10日，在臺北縣八里鄉○○○ 街35巷7 號
    4 樓查獲乙○○，經乙○○之供述，認甲○○涉及犯罪，乃
    於96年10月11日16時45分許，持臺灣板橋地方法院搜索票，
    前往其位於臺北縣板橋市○○路19巷5 弄11之4 號6 樓住處
    執行搜索而查獲。
三、案經臺北市政府警察局松山分局移送臺灣臺北地方法院檢察
    署檢察官偵查起訴。
    理    由
壹、關於程序方面：
    按被告以外之人於審判外之言詞或書面陳述，除法律有規定
    者外，不得作為證據。又被告以外之人於審判外之陳述，雖
    不符前4 條之規定，而經當事人於審判程序同意作為證據，
    法院審酌該言詞陳述或書面陳述作成時之情況，認為適當者
    ，亦得為證據。當事人、代理人或辯護人於法院調查證據時
    ，知有第159 條第1 項不得為證據之情形，而未於言詞辯論
    終結前聲明異議者，視為有前項同意，刑事訴訟法159 條第
    1 項、第159 條之5 分別定有明文。查證人乙○○於偵查中
    所為之陳述，固係審判外之陳述而屬傳聞證據，惟檢察官、
    辯護人、被告甲○○就上開審判外之陳述，於本院審理中，
    並不爭執證據能力，復未曾於言詞辯論終結前聲明異議，而
    本院審酌該證人乙○○陳述作成時之情況，並無違法取證及
    證明力過低之瑕疵，亦認以之作為證據為適當，依前揭規定
    說明，自得為證據。
貳、實體方面：
一、關於犯罪事實欄一(一)部分即販賣第二級毒品安非他命：
    訊據被告矢口否認有何販賣第二級毒品安非他命之犯行，辯
    稱：伊雖曾於96年8 月28日19時許，與證人乙○○在臺北市
    萬華區龍山寺捷運站前見面，但當日雙方只是聊天，伊並沒
    有交付任何物品給證人乙○○。而伊曾經以冰糖混充為安非
    他命毒品販售予證人乙○○施用，證人乙○○是因此懷恨在
    心而挾怨報復指稱伊販毒。伊確實沒有販賣安非他命毒品予
    證人乙○○云云。經查：
  (一)犯罪事實欄一(一)所示之犯罪事實，迭經證人乙○○於偵查及
    本院審理中證述明確（見96年度偵字第23205 號偵查卷第
    129 頁至第130 頁、本院97年7 月31日審判筆錄第4 頁至第
    10頁），復有和信超媒體股份有限公司戲谷分公司96年9 月
    26日（96）和超字第442 號函、96年12月15日（96）和超字
    第655 號函暨所附帳號姓名對照資料、線上對話內容等資料
    在卷可稽。
  (二)雖被告以前揭情詞置辯。然查：
  (1)依證人乙○○於偵查中證稱：伊在網路遊戲上認識被告，2
    人不算朋友。伊是透過網路遊戲與被告交談後才約見面。伊
    有向被告購買過安非他命毒品2 次，1 次是96年8 月底、另
    1 次是9 月初，伊與被告是約在龍山寺捷運站見面，並向被
    告購買8.5 公克的安非他命毒品。96年8 月這次交易安非他
    命毒品是真的。9 月初這次也是約在龍山寺捷運站見面，伊
    交付被告12,500元，但被告卻是拿冰糖給伊等語（同前偵查
    卷第129 頁）；於本院審理中再證稱：伊是在網路上與被告
    認識，透過打電話的方式聯絡，約時間、地點交易。伊於96
    年8 月28日在龍山寺捷運站向被告購買8.5 公克毒品，伊交
    付13,500元價金給被告等語明確（見本院97年7 月31日審判
    筆錄第4 頁至第5 頁）。
  (2)又經本院檢視卷附被告與證人乙○○於96年8 月28日2 時47
    分44秒之網路對話內容：「證人乙○○（帳號0000000） ：
    你大概住哪還有4 分之1 要多少。被告（帳號0000000） ：
    萬華，坦白說不熟ㄉ咖很難算低價，所以14000 。不過實重
    8.5 是絕對不可能偷工減料ㄉ。證人乙○○：我住淡水1400
    0 差不多東西可以吧，明天晚上我打電話給你方便嗎。被告
    ：賣你貴還給爛貨你可能放過我ㄇ，保證原價退還，失重算
    我ㄉ。」（同前偵查卷第93頁），綜析上開對話內容，及被
    告並不否認曾於96年8 月28日在龍山寺捷運站前與證人乙○
    ○見面（見本院97年6 月23日審判筆錄第2 頁）、另有如犯
    罪事實欄一(二)所示詐騙證人乙○○之行為，詳如後所述，均
    與證人乙○○前揭證稱情節相符。
  (3)而證人乙○○雖與被告有犯罪事實欄一(二)所示之糾紛，然依
    證人乙○○於本院審理中證稱：伊並沒有因為被告第2 次以
    冰糖充當安非他命毒品賣伊，才挾怨報復說是被告販賣毒品
    等語至明（見本院97年7 月31日審判筆錄第8 頁）。抑且，
    證人乙○○若係有心誣陷被告有販賣安非他命毒品之犯行，
    其大可連同犯罪事實欄一(二)所示部分亦一併指稱被告是在販
    售毒品，又豈會據實陳述該次是遭被告以冰糖混充為毒品出
    售之方式詐騙之理。再參以本案乃係警員於96年9 月10日，
    在臺北縣八里鄉○○○ 街35巷7 號4 樓查獲證人乙○○施用
    毒品犯行，經證人乙○○陳述是向被告購入安非他命毒品，
    因而循線查獲被告等情，業據證人乙○○於本院審理中證述
    明確（見本院97年7 月31日審判筆錄第3 頁），且經本院調
    閱臺灣士林地方法院96年度易字第2122號違反毒品危害防制
    條例案件全卷核閱屬實；另依安非他命經口服投與後，約70
    ﹪於24小時內自尿液中排出，約90﹪於96小時內自尿中排出
    ，安非他命之檢出與其投與方式、投與量、個人體質、採尿
    時間與檢驗儀器精密度等諸多因素有關，推斷最長可能不會
    超過4 日（參見行政院衛生署藥物食品檢驗局81年2 月8日
    藥檢壹字第1156號函）、本案販入毒品時間為96年8 月28
    日，佐以證人乙○○於本與院審理中證稱：伊買入8.5 公克
    之安非他命毒品，可施用10天等情（見本院97年7 月31日審
    判筆錄第5 頁），益見證人乙○○於96年9 月10日為警查獲
    後，供出所施用之安非他命毒品係向被告買入，尚稱合理，
    與常情並不相違背，證人乙○○應無故意夾怨報復、誣陷被
    告之意，認其前開證稱，應屬實情。基此，被告確實曾於前
    開時、地販賣安非他命毒品予證人乙○○施用，甚為明確。
  (三)被告雖另以證人乙○○之證詞中關於本案96年8 月28日究是
    第幾次與被告見面，證人乙○○先陳稱是第1 次見面，後改
    稱是第2 次；另就證人乙○○陳述己身前案紀錄情形及知悉
    被告所為如犯罪事實欄一(一)所示詐欺犯行後，曾以電話與被
    告聯繫部分，亦與前案紀錄表、通聯資料不符，而認證人乙
    ○○之證詞並不足採信云云。惟按證人之陳述有部分前後不
    符，究竟以何者為可採，法院仍得本其自由心證予以斟酌，
    非謂一有不符或矛盾，即應認其全部均為不可採信；其基本
    事實之陳述，若果於真實性無礙時，仍非不得予以採信（最
    高法院74年台上字第1599號判例意旨參照）。查證人乙○○
    於偵查及本院審理中針對其與被告在網路上認識後，以電話
    聯絡被告購買安非他命毒品，2 人並約定在96年8 月28日以
    13,500元代價買賣安非他命毒品等基本事實，前後陳述均無
    二致，如前所述，實難僅以證人乙○○陳稱本次究係第幾次
    與被告見面之細微瑕疵，而全盤否認證人乙○○證言之憑信
    性。再者，證人乙○○前曾多次施用毒品犯行，並經法院裁
    定送觀察、勒戒或判處有期徒刑，此有臺灣高等法院被告前
    案紀錄表附於臺灣士林地方法院96年度易字第2122號違反毒
    品危害防制條例案卷內可憑，而證人乙○○本身並不具法學
    素養，實難期待證人乙○○於本院或辯護人詢問時能正確無
    誤陳述出己身相關施用毒品案件之偵、審狀況；另觀諸卷附
    被告所使用電話之通聯紀錄，雖於96年9 月5 日後並無證人
    乙○○與被告之通聯往來紀錄，然此並無足排除證人乙○○
    撥打電話予被告時，被告適值關機狀態之情形，況經本院再
    檢視卷附證人乙○○與被告於96年9 月11日4 時14分32秒之
    網路對話內容結果，被告亦曾對證人乙○○表示希望從頭來
    過，並願意歸還金錢等情，顯見證人乙○○陳稱有與被告聯
    繫買受假安非他命毒品情節，亦屬實情，是被告此部分所辯
    ，實難作為被告有利之認定。
  (四)至被告聲請法院再調取證人乙○○之最新前案紀錄表部分，
    然被告確實有販賣安非他命毒品予證人乙○○施用等情，已
    經本院認定如前述，實無再調取該資料之必要，併此敘明。
  (五)按販賣毒品係違法行為，非可公然為之，亦無公定之價格，
    無論瓶裝或紙包，均可任意分裝增減分量，而每次買賣之價
    差，亦隨時依雙方資力、關係之深淺、需求之數量、來源是
    否充裕、販賣者是否渴求資金、查緝是否嚴緊、購買者被查
    獲時供述購買對象之可能性之風險評估等，而異其標準，非
    可一概而論，販賣之利得除經坦承及價量俱臻明確外，委難
    察得實情，販賣之人從價差或量差中牟利方式雖異，但其圖
    利之非法販賣行為則一，販賣毒品之行為，事涉重典，苟無
    利潤可圖，被告殊無任意將安非他命毒品讓與他人之可能，
    是被告雖否認有販賣第二級毒品安非他命之行為，但仍難執
    其辯詞遽行推翻已明確之前證，且被告與證人乙○○間並非
    親人或好友，而就其交易之過程觀之，並無原價轉讓之可能
    ，顯見被告係販賣第二級毒品安非他命以圖利，被告有營利
    之意圖，亦堪認定。又依證人乙○○前揭偵查及本院審理中
    之證詞，本院認被告於96年8 月28日販賣安非他命毒品予證
    人乙○○之所得為13,500元。
  (六)綜上所述，被告上開辯解，不足採信。事證明確，其販賣安
    非他命毒品之犯行，堪予認定，應依法論科。
二、關於犯罪事實欄一(二)部分即詐欺取財：
    此部分之犯罪事實，業經被告於警詢、偵查及本院審理中均
    坦承不諱（同前偵查卷第17頁、第152 頁至第153 頁、本院
    97年6 月23日準備程序筆錄第2 頁），核與證人乙○○於偵
    查及本院審理中（同前偵查卷第129 頁、本院97年7 月31日
    審判筆錄第6 頁）證述情節相符合，並有和信超媒體股份有
    限公司戲谷分公司96年12月15日（96）和超字第655 號函暨
    所附線上對話內容等資料在卷可稽。足徵被告此部分自白與
    事實相符合，堪予採信。事證明確，應依法論科。
三、按安非他命係屬毒品危害防制條例第2 條第2 項第2 款所規
    範之第二級毒品，不得非法持有及販賣。故核被告於如犯罪
    事實欄一(一)所為係犯毒品危害防制條例第4 條第2 項之販賣
    第二級毒品罪；於如犯罪事實欄一(二)所為係犯刑法第339 條
    第1 項之詐欺取財既遂罪，公訴人於起訴書中雖引用刑法第
    33 9條第2 項之詐欺得利罪條文，惟觀諸事實欄已明確載明
    被告係詐得證人乙○○所交物之12,500元財物，此部分顯係
    誤載法條，併此敘明。被告於如犯罪事實欄一(一)所為犯行中
    非法販賣第二級毒品安非他命前非法持有第二級毒品安非他
    命之低度行為，應為其非法販賣之高度行為所吸收，不另論
    罪。再者，被告有犯罪事實欄一所載之犯罪科刑及執行情形
    ，有臺灣高等法院被告前案紀錄表存卷可按，其受有期徒刑
    之執行完畢後5 年以內再故意犯本件有期徒刑以上之罪，係
    屬累犯，應依法加重其刑。被告所犯上開販賣第二級毒品安
    非他命罪、詐欺取財罪間，犯意各別，行為互殊，應分論並
    罰。爰審酌被告明知毒品戕害身心甚為嚴重，竟販賣第二級
    毒品安非他命牟利；另以詐騙手段，騙取證人乙○○款項，
    所為均屬可議，惟念及被告犯罪後坦認部分犯行，及其品行
    、生活狀況、智識程度、犯罪所生之損害等一切情狀，分別
    量處如主文所示之刑，並定其應執行之刑。又本諸前述理由
    ，本院認對被告科以有期徒刑7 年2 月、4 月即足收懲儆被
    告之效，公訴人求處有期徒刑8 年、6 月，要難依其所請。
四、犯罪事實欄一(一)所示之犯行中，未扣案販賣第二級毒品予證
    人乙○○所得13,500元，應依毒品危害防制條例第19條第1
    項規定在該項罪名項下宣告沒收，而販賣所得部分如全部或
    一部不能沒收時，以其財產抵償之。
據上論斷，應依刑事訴訟法第299 條第1 項前段，毒品危害防制
條例第4 條第2 項、第19條第1 項，刑法第11條、第339條第1項
、第47條第1項、第51條第5 款，判決如主文。
本案經檢察官簡逸薇到庭執行職務。
中    華    民    國    97    年    9     月    25    日
                         臺灣臺北地方法院刑事第十七庭
                                 審判長法  官  劉煌基
                                       法  官  葉力旗
                                       法  官  賴淑美
以上正本證明與原本無異。
如不服本判決，應於判決送達後10日內向本院提出上訴狀 (應附
繕本)， 上訴於臺灣高等法院。
                                      書記官  許翠燕
中    華    民    國    97    年    9     月    25    日
附錄本案論罪科刑法條全文
毒品危害防制條例第4條
製造、運輸、販賣第一級毒品者，處死刑或無期徒刑；處無期徒
刑者，得併科新臺幣1 千萬元以下罰金。
製造、運輸、販賣第二級毒品者，處無期徒刑或7 年以上有期徒
刑，得併科新臺幣7 百萬元以下罰金。
製造、運輸、販賣第三級毒品者，處5 年以上有期徒刑，得併科
新臺幣5 百萬元以下罰金。
製造、運輸、販賣第四級毒品者，處3 年以上10年以下有期徒刑
，得併科新臺幣3 百萬元以下罰金。
製造、運輸、販賣專供製造或施用毒品之器具者，處1 年以上7
年以下有期徒刑，得併科新臺幣1 百萬元以下罰金。
中華民國刑法第339條
（普通詐欺罪）
意圖為自己或第三人不法之所有，以詐術使人將本人或第三人之
物交付者，處5 年以下有期徒刑、拘役或科或併科1 千元以下罰
金。以前項方法得財產上不法之利益或使第三人得之者，亦同。


司法院資訊處製作；財團法人民間司法改革基金會備份。
